---
title: "R Notebook"
output: html_notebook
---

# 1.写出澳大利亚旅游分层和澳大利亚监狱分组结构的S矩阵。使用 smatrix 命令验证你的答案。
```{r}
library(fpp2)
library(hts)
library(dplyr)
library(tidyr)
library(stringr)
library(TSstudio)

ts_info(visnights)
head(visnights)



tourism.hts <- hts(visnights, characters = c(3, 5))     # 第一层级是州，第二层级是地区
str(tourism.hts)    # 20个节点，三个层级，第一层级有6个节点。  那么矩阵大小应该是 1 + 6 + 20 行， 20列

# 1 1 1 1 1 1 1 1 1 1 1 1 1 1 1 1 1 1 1 1
# 1 1 1 1 1 0 0 0 0 0 0 0 0 0 0 0 0 0 0 0
# 0 0 0 0 0 1 1 0 0 0 0 0 0 0 0 0 0 0 0 0
# 0 0 0 0 0 0 0 1 1 1 0 0 0 0 0 0 0 0 0 0
# 0 0 0 0 0 0 0 0 0 0 1 1 1 0 0 0 0 0 0 0
# 0 0 0 0 0 0 0 0 0 0 0 0 0 1 1 1 1 0 0 0
# 0 0 0 0 0 0 0 0 0 0 0 0 0 0 0 0 0 1 1 1
# 1 0 0 0 0 0 0 0 0 0 0 0 0 0 0 0 0 0 0 0
# 0 1 0 0 0 0 0 0 0 0 0 0 0 0 0 0 0 0 0 0
# 0 0 1 0 0 0 0 0 0 0 0 0 0 0 0 0 0 0 0 0
# 0 0 0 1 0 0 0 0 0 0 0 0 0 0 0 0 0 0 0 0
# 0 0 0 0 1 0 0 0 0 0 0 0 0 0 0 0 0 0 0 0
# 0 0 0 0 0 1 0 0 0 0 0 0 0 0 0 0 0 0 0 0
# 0 0 0 0 0 0 1 0 0 0 0 0 0 0 0 0 0 0 0 0
# 0 0 0 0 0 0 0 1 0 0 0 0 0 0 0 0 0 0 0 0
# 0 0 0 0 0 0 0 0 1 0 0 0 0 0 0 0 0 0 0 0
# 0 0 0 0 0 0 0 0 0 1 0 0 0 0 0 0 0 0 0 0
# 0 0 0 0 0 0 0 0 0 0 1 0 0 0 0 0 0 0 0 0
# 0 0 0 0 0 0 0 0 0 0 0 1 0 0 0 0 0 0 0 0
# 0 0 0 0 0 0 0 0 0 0 0 0 1 0 0 0 0 0 0 0
# 0 0 0 0 0 0 0 0 0 0 0 0 0 1 0 0 0 0 0 0
# 0 0 0 0 0 0 0 0 0 0 0 0 0 0 1 0 0 0 0 0
# 0 0 0 0 0 0 0 0 0 0 0 0 0 0 0 1 0 0 0 0
# 0 0 0 0 0 0 0 0 0 0 0 0 0 0 0 0 1 0 0 0
# 0 0 0 0 0 0 0 0 0 0 0 0 0 0 0 0 0 1 0 0
# 0 0 0 0 0 0 0 0 0 0 0 0 0 0 0 0 0 0 1 0
# 0 0 0 0 0 0 0 0 0 0 0 0 0 0 0 0 0 0 0 1

# 用smatrix函数计算
smatrix(tourism.hts)


prison.gts <- gts(prison/1e3, characters = c(3,1,9),
  gnames = c("State", "Gender", "Legal",
             "State*Gender", "State*Legal",
             "State*Gender*Legal"))


str(prison.gts)     # 实在太复杂了，不想手算，直接用函数了
smatrix(prison.gts)

```

# 2.使用ARIMA模型为澳大利亚国内旅游数据 visnights 生成8步向前的自下而上预测。按层次绘制出一致预测并评论其性质。你对这些预测满意吗？
```{r}
fc_visnights <- forecast(tourism.hts, method="bu", fmethod="arima", h = 8)
fc_visnights

tourism.hts %>% aggts(levels=0:1) %>%
  autoplot(facet=TRUE) +
  autolayer(fc_visnights %>% aggts(levels=0:1)) + 
  xlab("年份") + ylab("百万") +
  ggtitle("游客过夜数")
#  捕捉到了一定得趋势与季节性
```




# 3.使用ARIMA模型对澳大利亚国内旅游数据visnights的总体序列进行建模。评论模型。生成并绘制ARIMA模型的8步向前预测，并将这些预测与题2中生成的自下而上的预测进行比较。
```{r}
# 总体层级
plot(fc_visnights, levels = 0, color_lab = TRUE)
title(main = "Total visitor nights")

# 第一层级
plot(fc_visnights, levels = 1, color_lab = TRUE)
title(main = "Group by states")        # NSW基本能维持最多的游客数量，除了某些时刻，例如h=3时，也就是2016年第三季度时。
                                       # 有的州存在季节性，但有的没有。例如WAU和OTH

# 第二层级
plot(fc_visnights, levels = 2, color_lab = TRUE)
title(main = "Group by zones")               # 最多人去的地方是QLDMetro
```

# 4.使用ARIMA模型对澳大利亚国内旅游数据visnights进行基础预测，生成8步向前最优调和的一致预测。按层次绘制出一致预测并评论其性质。这些与上述题2中产生的自下而上预测有何不同之处，并解释其原因。
```{r}
# 聚合时间序列
visnights %>% rowSums() %>% ts(frequency = 4, start = 1998) -> visnights_total
str(visnights_total)

# 建模
visnights_total_autoarima <- auto.arima(visnights_total)

autoplot(visnights_total) +
  autolayer(visnights_total_autoarima$fitted)

# 预测
fc_visnights_total_autoarima <- forecast(visnights_total_autoarima, h = 8)
fc_visnights_total_autoarima$model    # ARIMA(0,1,1)(0,1,1)[4]已选择

# get ts object of bottom-up forecasts.
visnights_total_bu <- ts(
  rowSums(fc_visnights$bts), 
  start = 2017, 
  frequency = 4)

autoplot(fc_visnights_total_autoarima) +
  autolayer(visnights_total_bu, series = "自下而上")

```

# 5.使用过去两年的澳大利亚国内旅游数据 visnights 作为测试集，生成自下而上，自上而下和最优调和的预测，并比较它们的准确性。
```{r}
train <- window(visnights, end = 2015)
test <- window(visnights, start = 2015)

train.hts <- hts(train, characters = c(3, 5))
test.hts <- hts(test, characters = c(3, 5))

# 自下而上 bu
fc_bu <- forecast(train.hts, method="bu", fmethod="arima")

autoplot(fc_bu %>% aggts(levels=0:1)) + 
  autolayer(test.hts %>% aggts(levels=0:1), series = "actual", colour = 000000)
  

# 自上而下
fc_tdgsa <- forecast(train.hts, method="tdgsa", fmethod="arima")

autoplot(fc_tdgsa %>% aggts(levels=0:1)) + 
  autolayer(test.hts %>% aggts(levels=0:1), series = "actual", colour = 000000)

# 最优调和
train %>% rowSums() %>% ts(frequency = 4, end = 2015) -> train_total
train_autoarima <- auto.arima(train_total)

fc_optimal <- forecast(train_autoarima)
fc_optimal$model     # ARIMA(1,0,0)(1,1,0)[4] 已选择

autoplot(fc_optimal) + 
  autolayer(test.hts %>% aggts(levels=0), series = "actual")

# 比较
fc_optimal
fc_bu %>% aggts(levels=0)
fc_tdgsa %>% aggts(levels=0)
test.hts %>% aggts(levels=0)
```

