---
title: "R Notebook"
output: html_notebook
---
# 1.2014年澳大利亚维多利亚州的每日耗电量包含在 elecdaily 中。前20天的日度耗电量数据可以通过如下方式获得。
```{r message=FALSE}
library(fpp2)
library(TSstudio)
daily20 <- head(elecdaily, 20)
str(daily20)

# a. 绘制上述数据的时序图并将温度作为解释变量对日度耗电量建模。为什么是它们之间是正向相关关系？
autoplot(daily20, facets=TRUE)
elecdaily_lm <- tslm(Demand~Temperature, data = daily20)
cor(daily20[, 'Demand'], daily20[, 'Temperature'])

daily20 %>% data.frame() %>% ggplot(aes(x = Temperature, y = Demand)) + ggtitle("温度与耗电量的关系") + geom_point() + xlab("气温") + ylab("用电需求量") + geom_smooth(method = lm, se = FALSE)

# 解释如下：对于中国大陆而言，更高的气温意味着电器的使用次数增加，例如风扇、空调，因此耗电量会增大。因此时序图会有一个尖峰。

# b. 绘制残差图。模型是否充分？是否存在异常值点和强影响点？
checkresiduals(elecdaily_lm)

# 残差的时序图有明显的异方差性，说明存在异常值，ACF图也显示出其预测区间较大，结果可能不准确，但残差之间无自相关性。另外，直方图显示的分布呈偏态。

# c. 若明日最高温度为15度 ，利用模型预测当天的耗电量。并与最高温度为35度时的预测结果进行比较。你觉得预测结果可信吗？
fc_elecdaily <- forecast(elecdaily_lm, newdata = data.frame(Temperature=c(15,35)))
fc_elecdaily

range(daily20[, "Temperature"])
range(daily20[, "Demand"])

# 有可能是不可信的。因为所预测的温度值为15度，这超出了历史温度的范围，因此持保留态度。而35度时的预测结果可信度较高。

# d. 写出模型预测值的预测区间。以下R代码将帮助你入门：
# 80%置信度
fc_elecdaily$lower[, 1]
fc_elecdaily$upper[, 1]
# 95%置信度
fc_elecdaily$lower[, 2]
fc_elecdaily$upper[, 2]

# 利用 elecdaily 中的所有数据，绘制日度耗电量和温度的关系图。你对你的模型有什么认识？
ts_info(elecdaily)
autoplot(elecdaily, facets = TRUE)

elecdaily %>% data.frame() %>% ggplot(aes(x = Temperature, y = Demand)) + ggtitle("温度与耗电量的关系") + geom_point() + xlab("气温") + ylab("用电需求量") + geom_smooth(method = lm, se = FALSE)

# 模型的预测是基于20天的数据建立的，尽管很好的解释了20天的数据，但是对于整体数据来说是不够严谨的。因为在整体数据面前，日度耗电量和温度的相关性非常小。
```
# 2.数据集 mens400 中包含了从1896年到2016年间，奥运会男子400米冠军得主的成绩（秒）。
```{r}
# a.绘制成绩的时间序列图。描述图中反应出的主要信息。
autoplot(mens400)  # 数据出现断层，1912年至1920年的数据丢失了，1936至1948年的数据也丢失了。但纵观整体，有一个逐渐下降的趋势。

# b.利用线性模型拟合数据。显然冠军所用时间是随年份下降的，但是每年的平均下降速率是怎样的？
time_mens400 <- time(mens400)
mens400_lm <- tslm(mens400 ~ time_mens400, data = mens400)
mens400_lm

autoplot(mens400) + geom_abline(intercept = mens400_lm$coefficients[1], slope = mens400_lm$coefficients[2], colour = "red")

# 平均下降速率为斜率
mens400_lm$coefficients[2]  # 平均每年下降0.06秒。

# c.绘制模型的残差图。这表明拟合线是否合适？
cbind(Time = time_mens400, 
      Residuals = mens400_lm$residuals) %>%
  as.data.frame() %>%
  ggplot(aes(x = Time, y = Residuals)) +
    geom_point() +
    ylab("回归模型残差（单位：秒）")

checkresiduals(mens400_lm)
# 拟合线还算合适，但具有异常值。有略微的自相关性，残差的方差也很稳定。

# d.预测2020年奥运会男子400米冠军得主成绩。并给出预测值的预测区间。在计算中，你都做出了哪些假设？
fc_mens400 <- forecast(mens400_lm, newdata = data.frame(time_mens400 = 2020))
fc_mens400
# 80%置信度
fc_mens400$lower[, 1]
fc_mens400$upper[, 1]   # [40.44975, 43.63487] 

# 90%置信度
fc_mens400$lower[, 2]
fc_mens400$upper[, 2]   # [39.55286, 44.53176]

min(mens400, na.rm = TRUE)
max(mens400, na.rm = TRUE)  # [43.03, 54.2]

# 2020年奥运会男子400米冠军得主的最终成绩预测为42.04231秒。所做的假设有：假设残差是正态分布的。因为只有在残差是正态分布的情况下，预测才能更准确，然而从上一节中知道，残差并不是正态分布的。
```
# 3.输入 easter(ausbeer) 并解释你所得到的内容。
```{r}
easter(ausbeer)
autoplot(easter(ausbeer), facets = TRUE)

# easter函数返回观察时间段内0或1或小数部分的向量。如果一个时间段内有完整的复活节假期，则返回1，如果没有，则返回0。如果假期从一个时期延伸到另一个时期，复活节函数返回每个假期的小数部分。
```
# 5. 数据集 fancy 包含1987年一月开始，礼物、纪念品和新奇商品的销量。该商店位于澳大利亚昆士兰州海滩度假小镇的码头上。销售量随季节性游客人数而变化。圣诞节期间以及自1988年以来每年三月举办的冲浪节都有大量的游客涌入。并且随着时间的推移，商店扩大了其场地，产品范围和员工数量。
```{r}
# a.生成数据的时间图并描述图中反应出的特点。识别出时间序列中的异常波动。
autoplot(fancy)   # 趋势、季节性。每年的圣诞节、3月（较不多）都会有很多游客，随着时间推移，每年的下半年伊始都有大部分游客涌入。但1991年的下半年伊始有略微下降，反观其余年份都是平稳增长的。（异常波动）

# b.解释为什么在拟合模型之前需对数据进行对数变换处理。
ts_info(fancy)
# 因为其销售量与时间有季节性变化，而这个变化似乎是指数上升的，因此有必要对数据进行对数变换。

# c.使用R将回归模型拟合销售数据的对数值，并采用线性趋势，季节性虚拟变量和“冲浪节”虚拟变量。
# 制作”冲浪节“虚拟变量
Time_fancy <- time(fancy)
surfing_festival <- c()
for(i in 1:length(Time_fancy)){
  month <- round(12*(Time_fancy[i] - floor(Time_fancy[i]))) + 1
  year <- floor(Time_fancy[i])
  if(year >= 1988 & month == 3){
    surfing_festival[i] <- 1
  } else {
    surfing_festival[i] <- 0
  }
}

fancy_lm <- tslm(BoxCox(fancy, 0) ~ trend + season + surfing_festival)
fancy_lm

# d.根据时间和拟合值绘制残差。 这些图是否显示模型存在任何问题？
autoplot(fancy_lm$residuals)
checkresiduals(fancy_lm)

# 残差似乎具有自相关性，1992年至1994年残差有季节性，说明残差与时间存在某种关系。
cbind(Residuals = fancy_lm$residuals,
      Fitted_values = fancy_lm$fitted.values) %>%
  as.data.frame() %>%
  ggplot(aes(x = Fitted_values,
             y = Residuals)) +
    geom_point()
# 但以上这幅图表示，残差不具有异方差性

# e.绘制每个月残差的箱线图。 这是否揭示了模型的任何问题？
cbind.data.frame(
    Month = factor(
      month.abb[round(12*(Time_fancy - floor(Time_fancy)) + 1)],
      labels = month.abb,
      ordered = TRUE
    ),
    Residuals = fancy_lm$residuals
    ) %>%
  ggplot(aes(x = Month,
             y = Residuals)) +
    geom_boxplot()

# 残差每个月的变化
ggsubseriesplot(fancy_lm$residuals)
# 残差的分布在某些月份是不对称的。残差的中位数不是0（残差的平均值应该是所有月份的0，因为得到最小的SSE意味着得到平均值）。具有这种特性的残差不可能是正态分布，这将使预测区间难以得到。

# f.系数值代表不同变量怎样的含义？
fancy_lm$coefficients
# 所有系数表明，销售额与这些变量是正相关的。趋势为正值说明其销售额连年增长，season也都为正值，并且随着月份逐渐增加。同时冲浪节变量也显示出了正值，代表冲浪节对3月的销售额有正向影响。

# g.从 Breusch-Godfrey 测试结果中能得到关于模型的什么信息？
checkresiduals(fancy_lm)

# 说明其残差具有自相关性。

# h.使用回归模型预测1994年，1995年和1996年的月度销售额,并对每个预测值生成预测区间。
# 将冲浪节记录在94-96年
future_fancy <- rep(0, 36)
for(i in 1:36){
  if(i %% 12 == 3){
    future_fancy[i] <- 1
  }
}
# 转换数据为ts
future_fancy <- ts(data = future_fancy,
                   start = 1994,
                   end = c(1996, 12),
                   frequency = 12)

fc_fancy <- forecast(fancy_lm, newdata = data.frame(Time = time(future_fancy),
                                                    surfing_festival = future_fancy))
# 画图
autoplot(fc_fancy)

fc_fancy$upper
fc_fancy$lower

# i.变换预测值和预测区间以获取原始数据的预测值和预测区间。
# 创建变量原始fancy
fc_fancy_original <- fc_fancy

# 选定所需要变换的成分
members_inv.log <- c('x', 'mean', 'lower', 'upper', 'residuals', 'fitted')

# 逆对数变换
fc_fancy_original[members_inv.log] <- lapply(
  fc_fancy[members_inv.log],
  InvBoxCox,
  lambda = 0
)

# 对模型中的模型应用逆对数变换
fc_fancy_original[['model']][['model']][1] <- lapply(
  fc_fancy[['model']][['model']][1],
  InvBoxCox,
  lambda = 0
)

autoplot(fc_fancy_original)
fc_fancy_original$upper
fc_fancy_original$lower

# j.如何通过修改模型来改进这些预测？
# 当不使用对数变换来进行预测
tslm_fancy <- tslm(
  fancy ~ trend + season + surfing_festival
  )

fc_tslm_fancy <- forecast(
  tslm_fancy, 
  newdata = data.frame(Time = time(future_fancy),
                       surfing_festival = future_fancy)
)

autoplot(fc_tslm_fancy)
# 结果表明，还是需要对销售量进行对数变换，才能够预测的更为准确。
```
# 6.数据集 gasoline 中包含1991年2月2日至2017年1月20日美国成品汽油产品供应的每周数据。单位为“每天百万桶”。仅考虑截止到2004年底的数据。
```{r}
# a.根据数据的趋势拟合谐波回归。尝试更改傅立叶变换值。绘制观察到的汽油和拟合值，并对所看到的结果进行评价。
str(gasoline)
ts_info(gasoline)

# 提取至2004年的数据
gasoline_until_2004 <- window(gasoline, end = 2005)
autoplot(gasoline_until_2004, xlab = "Year")   # 具有趋势与季节性

# 
for(num in c(1, 2, 3, 5, 10, 20)){
  # 将傅里叶项作为名称.
  var_name <- paste("tslm_ft",
                    as.character(num),
                    "_gasoline_until_2004",
                    sep = "")
  
  # 为每个名称创建模型
  assign(var_name,
         tslm(gasoline_until_2004 ~ trend + fourier(
           gasoline_until_2004,
           K = num
           ))
         )
  # 画图
  print(
    autoplot(gasoline_until_2004) +
      autolayer(get(var_name)$fitted.values,
                series = as.character(num)) +
      ggtitle(var_name) +
      ylab("gasoline") +
      guides(colour = guide_legend(title = "傅立叶变换对的数量"))
  )
}

autoplot(gasoline_until_2004) +
  autolayer(tslm_ft1_gasoline_until_2004$fitted.values, series = "1") +
  autolayer(tslm_ft5_gasoline_until_2004$fitted.values, series = "2") +
  autolayer(tslm_ft10_gasoline_until_2004$fitted.values, series = "3") +
  autolayer(tslm_ft10_gasoline_until_2004$fitted.values, series = "5") +
  autolayer(tslm_ft20_gasoline_until_2004$fitted.values, series = "10") +
  autolayer(tslm_ft20_gasoline_until_2004$fitted.values, series = "20") +
  guides(colour = guide_legend(title = "Fourier Transform pairs")) +
  scale_color_discrete(breaks = c(1, 2, 3, 5, 10, 20))

# 随着傅里叶项的个数增加，其拟合值更接近真实值，但拟合线并不能很好的与真实趋势对应。

# b.通过最小化AICc或CV值来选择要适当数量的傅里叶项。
for(i in c(1, 2, 3, 5, 10, 20)){
  tslm_ft_gasoline_until_2004.name <- paste(
    "tslm_ft", as.character(i), "_gasoline_until_2004",
    sep = ""
  )
  writeLines(
    paste(
    "\n", tslm_ft_gasoline_until_2004.name, "\n"
    )
  )
  print(CV(get(tslm_ft_gasoline_until_2004.name)))
}
# 当傅里叶项数量为10时的AICc和CV值最小化

# 获取最小化AICc或CV的精确傅里项数量。
min_AICc <- Inf
min_K_by_AICc <- 0
min_CV <- Inf
min_K_by_CV <- 0
AICc_K <- 0
CV_K <- 0

# 最大项数量为26因为gasoline数据的频率是52.18
for(num in 1:26){
  AICc_K <- CV(
    tslm(
      gasoline_until_2004 ~ trend + fourier(gasoline_until_2004, K = num)
    )
  )[["AICc"]]
  print(AICc_K)
  CV_K <- CV(
    tslm(
      gasoline_until_2004 ~ trend + fourier(gasoline_until_2004, K = num)
    )
  )[["CV"]]
  print(CV_K)
  
  # 如果找到了最小的AICc和CV值，循环就不需要再运行了。因此打印出结果的傅里叶项数量，并中断循环。
  # 如果num = 1，不要运行下面的代码，转到num = 2。仅凭num=1的结果，无法知道AICc和CV值是否最小。
  if(num != 1){
    if(AICc_K >= min_AICc & CV_K >= min_CV){
      writeLines(
        paste("The number of Fourier Transform pairs to minimize AICc",
              "\n",
              as.character(min_K_by_AICc)
        )
      )
      writeLines(
        paste("The number of Fourier Transform pairs to minimize CV",
              "\n",
              as.character(min_K_by_CV)
        )
      )
      break
    }
  }
  
  # 找出最小化AICc和CV以及傅里叶项的数量
  if(AICc_K < min_AICc){
    min_AICc <- AICc_K
    min_K_by_AICc <- num
  }
  if(CV_K < min_CV){
    min_CV <- CV_K
    min_K_by_CV <- num
  }
}
# 需要7对傅里叶项才能够获得最小化AICc和CV

# c.利用checkresiduals()函数检验最终模型的残差。尽管残差未通过相关性测试，但对结果影响不大，不会对预测值和预测区间产生太大影响。（请注意，即使相关性很重要，但此处相关性相对较小。）
tslm_ft7_gasoline_until_2004 <- tslm(
  gasoline_until_2004 ~ trend + fourier(
    gasoline_until_2004, 
    K = 7
    )
  )

checkresiduals(tslm_ft7_gasoline_until_2004)

# d.要使用谐波回归进行预测，需要生成傅立叶项的未来值。 可以通过如下代码完成。
fc_gasoline_2005 <- forecast(
  tslm_ft7_gasoline_until_2004,
  newdata=data.frame(fourier(
    gasoline_until_2004, K = 7, h = 52)
    )
  )
autoplot(fc_gasoline_2005)
# 其中， tslm_ft7_gasoline_until_2004 是使用 tslm() 的模型拟合值， K 是傅里叶项数， h 是预测步长。

# e.预测2005年预测值并与其真实值比较，你发现了什么？
autoplot(fc_gasoline_2005) +
  autolayer(window(
    gasoline,
    start = 2005,
    end = 2006
    ), series = "真实值"
  ) 

# 几乎所有的预测值都是80%的预测区间内，但是预测值无法很好的反应现实世界的突然下跌和上升。
```
# 7.数据集 huron 中包含了1875–1972年间休伦湖的水位数据。
```{r}
# a.绘制数据并对其特点进行评价。
autoplot(huron)   # 从1875年值1915年之间有下降的趋势，再后来就趋于波动状态，无论上升还是下降的幅度都较大，但是从未超过1875年的值。

# b.将线性拟合回归结果与在1915年处分段线性回归结果进行比较分析。
h <- 8
# 线性回归模型
huron_tslm <- tslm(huron~trend)
fc_huron <- forecast(huron_tslm, h = h)

# 分段线性回归
t <- time(huron)
t.break <- 1915
tb <- ts(pmax(0, t - t.break), start = 1875)

huron.pw <- tslm(huron ~ t + tb)
t.new <- t[length(t)] + seq(h)
tb.new <- tb[length(tb)] + seq(h)


newdata <- cbind(t = t.new, tb = tb.new) %>%
  as.data.frame()
fc_huron.pw <- forecast(huron.pw, newdata = newdata)

# 画图
autoplot(huron) +
  autolayer(fitted(huron_tslm), series = "线性") +
  autolayer(fitted(huron.pw), series = "分段回归") +
  autolayer(fc_huron.pw, series = "分段回归") +
  autolayer(fc_huron$mean, series = "线性") +
  xlab("年份") + ylab("水位") +
  ggtitle("休伦湖水位变化")

# 线性回归的结果是呈下降趋势的，我们知道，在1915年之后，休伦湖水位应该是处于波动状态的，而不是一直下降。然而分段回归给出的结果会令人较为满意。

# c.通过上述两个模型，预测1980年之前休伦湖的水位，并分析两个模型的预测结果。
# 线性
autoplot(huron) +
  autolayer(fitted(huron_tslm), series = "线性") +
  autolayer(fc_huron$mean, series = "线性") +
  xlab("年份") + ylab("水位") +
  ggtitle("休伦湖水位变化")

# 分段回归
autoplot(huron) +
  autolayer(fitted(huron.pw), series = "分段回归") +
  autolayer(fc_huron.pw, series = "分段回归") +
  xlab("年份") + ylab("水位") +
  ggtitle("休伦湖水位变化")

# 不知道什么原因，线性模型的预测区间未显示出来，只能单纯评判预测结果。如果只根据预测结果评判，模型是不合格的，因为休伦湖的水位不是连年减少的，而是趋于波动状态才对。而分段回归的预测结果较好，其预测区间都在历史数据值的范围内，且其捕捉到了1915年开始的趋于稳定（波动）的状态。
```

